【裁判字號】    95,交抗,680
【裁判日期】    950831
【裁判案由】    違反道路交通管理處罰條例
【裁判全文】
臺灣高等法院交通法庭裁定
抗  告  人
即  異議人
即受處分人  甲○○
上列抗告人因違反道路交通管理處罰條例案件，不服臺灣臺北地
方法院95年度交聲字第566號，中華民國95年7月20日裁定（原處
分案號：臺北市交通事件裁決所，北市裁二字第裁22-AIK104602
號），提起抗告，本院裁定如下：
    主  文
抗告駁回。
    理  由
一、按行車時汽車駕駛人及前座乘客均應繫妥安全帶，道路交通
    安全規則第89條第1項第5款定有明文。次按道路交通管理處
    罰條例第31條第1項前段規定，汽車行駛於道路上，其汽車
    駕駛人或前座乘客未繫安全帶者，處駕駛人新臺幣（下同）
    1,500元罰鍰。
二、臺北市交通事件裁決所95年6月13日北市裁二字第裁22-AIK1
    04602號處分意旨略以：本件受處分人甲○○於民國（下同
    ）95年5月20日16時23分許，駕駛車牌號碼545－ＣＦ號營業
    小客車，行經臺北市○○路12號前時，因未依規定繫上安全
    帶，為臺北市政府警察局信義分局交通分隊員警吳偉忠當場
    攔查，並以甲○○有違反前揭道路交通管理處罰條例第31條
    第1項規定之行為掣單舉發，嗣甲○○於舉發通知單所載之
    應到案日期即95年6月4日前之95年5月22日向臺北市交通事
    件裁決所提起申訴，經臺北市交通事件裁決所函請原舉發單
    位臺北市政府警察局信義分局調查結果，仍認甲○○有前開
    違規行為，原處分機關乃依前揭道路交通管理處罰條例第31
    條第1項之規定，於95年6月13日裁處受處分人罰鍰1,500元
    。
三、受處分人甲○○不服該處分，向臺灣臺北地方法院聲明異議
    ，經臺灣臺北地方法院交通法庭認定：異議人即受處分人甲
    ○○駕駛汽車於前揭時地違規未繫安全帶乙節，業據證人即
    掣單舉發之員警吳偉忠於95年7月17日到庭結證稱：查獲當
    天是在95年5月20日下午，當時受處分人是在行駛狀態，車
    上有乘客，而受處分人及前座乘客都沒有繫安全帶，受處分
    人當時是把安全帶往身後扣上，並沒有繞過胸前正常繫妥，
    所以是沒有繫安全帶。當時受處分人不是在排班，他是在松
    高路12號第三車道行駛，他當時是載客人由西向東方向，照
    正常路徑應該是要離開新光三越Ａ八館，而由我引導道路旁
    等語明確。顯然甲○○當時確實在行駛中未依規定繫安全帶
    。而證人與甲○○並不相識，毫無怨懟，自無自陷於偽證罪
    之追訴而構詞誣賴甲○○之理，且於本件卷存證據資料內亦
    無任何積極證據足以證明警員上開證述係屬虛偽，未有足以
    令人顯信其證述為不可採之品行證據或前科證據存在，本院
    自不得僅因證人為本件開單告發之警員而否認其於訴訟上所
    具之證人資格，況甲○○就上開證人之證述，復無法提出有
    力之證據資料，以使法院對證人所述產生合理之懷疑，再者
    ，交通警察製單舉發違反道路交通管理處罰條例所列之違規
    事實，本質上為行政處分，係公務員基於職務上之權力，依
    法就特定之具體事件上所為之具公法上效果之單方面行政行
    為，基於公務員為公法上行為具有公信力之原則，該行政行
    為當可被推定為真正，且值勤警員本其維護交通秩序、安全
    職責所為之舉發，自應受到合法、正確之推定。甲○○雖以
    上揭情詞置辯，然並未提出任何證據足資佐證，尚難認為可
    採，其上開駕駛汽車行駛於道路上而未繫安全帶之違規情事
    洵屬明確，乃駁回甲○○之異議。
四、受處分人甲○○對原審之裁定不服提起抗告略以：從新光三
    越百貨Ａ八館大門口轉彎處，可停五臺計程車，我的車在松
    高路巷內排班，巷內是不可能有乘客上車的，吳警官作出不
    實偽證，如果前座還有乘客，為何不一併開單註明車上兩人
    均無繫安全帶，建議至現場查看云云。
五、經查：本件執勤員警吳偉忠係依法執行職務之警員，其與甲
    ○○並無何恩怨，當無何挾怨濫行開單告發之理，且無任何
    證據足資證明員警吳偉忠有捏造事實違法取締之情事，甲○
    ○有上揭違規行為之事實可以認定。原處分機關依道路交通
    管理處罰條例第31條第1項，裁處甲○○罰鍰1,500元，原審
    駁回甲○○之異議，經核並無不合。受處分人抗告意旨仍執
    前詞否認有違規行為，指摘原審裁定不當，為無理由，應予
    駁回。
據上論斷，應依道路交通案件處理辦法第26條，刑事訴訟法第41
2條，裁定如主文。
中    華    民    國    95    年    8    月    31     日
                  交通法庭審判長法  官  張連財
                                法  官  楊照男
                                法  官  林明俊
以上正本證明與原本無異。
不得再抗告。
                                書記官  蕭進忠
中    華    民    國    95    年    9     月    5     日


司法院資訊處製作；財團法人民間司法改革基金會備份。
